# 请教陈版一个问题

提问人：牛仔裤 时间：2010-01-17 01:37:37
请教陈版，如果公司购入银行理财产品，产品标的为企业债，合同说明不确保收益率，同时不提供期末公允价值的参考。应该放在哪里核算？
谢谢！
[ 本帖最后由 牛仔裤 于 2010-10-12 05:51 编辑 ]

回答人：chenyiwei
回复 楼主 牛仔裤 的帖子需要综合理财产品的条款、银行收取管理费的方式、投资标的的风险特征等多方面因素综合考虑该理财产品的风险和报酬特征，确定其实质上能否作为保本、固定收益产品进行会计处理。 一般地，如果同时满足以下条件，可以认为该理财产品的风险特征与企业直接投资于企业债的风险和报酬特征实质上相同： 1 、理财产品协议条款约定只可投资于保本、固定收益型的金融工具，例如不附有转换权的企业债券或公司债券，并对所投资的债券品种及其在投资组合中的构成比例有明确约定； 2 、理财产品协议条款约定取得这些债券投资只能通过一级市场申购，并且持有至到期，不能通过交易所市场或者银行间债券市场买卖，即不获取市场差价收益和承担市价变动风险； 3 、银行采用按利息收入的一定百分比收取固定比例管理费的方式。这样，在收益固定的前提下，银行的管理费收入也就固定了，相应地，银行将扣除管理费以后的利息收益全额付给理财产品认购人。

回答人：chenyiwei
回复 藤椅 牛仔裤 的帖子视同于企业直接投资于企业债时，可以根据管理层意图作为持有至到期投资或者贷款和应收款项处理。 如果不满足这些条件，则该理财产品为非保本、非固定收益型产品，应作为可供出售金融资产核算。其公允价值可以根据期末的投资组合中每一项证券的期末公允价值为基础确定。

提问人：shafeng1980 时间：2010-04-20 10:41:38
陈版，您好。我在 09 年的一期注册会计师杂志上看到一篇关于税法会计差异的文章，是关于分期收款销售的，其中对于长期应收款的递延税处理我没有异议，但是对于成本结转，这这个文章是认为按照税法规定，成本也是分期结转。于是存货也有递延所得税问题。但是看了高金平老师的书，对于此处的存货在税法上是一次性结转，因此不存在暂时性差异。因为此类业务我没有接触过，我想请问下哪种是对的。谢谢

回答人：chenyiwei
回复 楼主 shafeng1980 的帖子没有看到你说的那篇文章的原文。但个人理解：根据实施条例第二十三条（一）规定，以分期收款方式销售货物的，按照合同约定的收款日期确认收入的实现。因此，考虑到收入确认与成本结转的配比，成本似乎也应当分期结转。此时存货确实存在暂时性差异（帐面价值为零，小于计税基础）。